【裁判字號】    97,交抗,111
【裁判日期】    970131
【裁判案由】    違反道路交通管理處罰條例
【裁判全文】
臺灣高等法院交通事件裁定             97年度交抗字第111號
抗  告  人  甲○○
上列抗告人因違反道路交通管理處罰條例案件，不服臺灣宜蘭地
方法院，中華民國96年12月28日所為裁定（96年度交聲字第 332
號），提起抗告，本院裁定如下：
    主  文
抗告駁回。
    理  由
一、異議意旨略以：異議人並無於違規迴轉及逃逸，警員無憑無
    據，又與異議人無冤無仇，逕行告發異議人有上開違規行為
    ，無道德良心。異議人到庭必陳述現場實情，並請求到現場
    勘查。
二、原裁定以：
（一）按受處分人不服「道路交通管理處罰條例」第8 條主管機
      關所為之處罰者，固得依道路交通管理處罰條例第87條第
      1 項規定，於收到裁決書之翌日起20日內，向管轄地方法
      院聲明異議，惟於訴訟上得為聲明異議之主體者，僅限於
      該條例第8 條主管機關所處罰之受處分人，如非受處分人
      聲明異議，即難認其異議合於法律上之程式。
（二）經查：本件受處分人東慶計程汽車行所有530-EM號自用小
      客車，於民國96年10月14日下午5 時56分許，在臺北市○
      ○○路與市○○道路口處，因在設有禁止迴車標誌路段迴
      車、違反處罰條例之行為，拒絕停車接受稽查而逃逸，為
      臺北市政府警察局大同分局以受處分人所有汽車有違反道
      路交通管理處罰條例第49條第2款、第60條第1項規定之行
      為，以拍照方式採證逕行掣單舉發。原處分機關並於96年
      11月12日分別以宜監字第裁43-AEW072447、AEW072448 號
      裁決書裁處受處分人東慶計程車行罰鍰新臺幣900、3,000
      元之處分，有該裁決書2 份在卷可稽。本件違反道路交通
      管理處罰條例案件之受處分人係「東慶計程車行」而非異
      議人「甲○○」，本件聲明異議不合法律上之程式且無從
      補正，依上開說明，自應駁回，經核並無違誤。
三、抗告人抗告意旨以：臺北市警察逕行告發43-AEW072447、AE
    W072448 號兩張違規紅單確係嫁禍陷害，於心不甘之東慶計
    程車行530-EM號司機甲○○向法院聲明異議，經審理裁定駁
    回。然而車行與司機不服交通警察濫權，侵犯民眾權益，依
    法再提出抗告，求司法還公道。
四、依道路交通管理處罰條例第87條第1 項規定，得聲明異議之
    主體，限於該條例第8 條主管機關所處罰之「受處分人」。
    本件原處分機關所為之裁決書，裁決對象係「受處分人東慶
    計程車行」，並非抗告人，自應以裁決書之裁決對象即「受
    處分人東慶計程車行」為聲明異議之主體。抗告人既非以「
    東慶計程車行」代理人名義提起異議，自不合法律上之程式
    ，並屬不可補正之事項，業據原裁定詳載理由依據。抗告人
    猶以並無違規行為，警員舉發不實，指摘原裁定不當，為無
    理由，應予駁回。
據上論結，應依道路交通案件處理辦法第26條，刑事訴訟法第41
2條，裁定如主文。
中    華    民    國    97    年    1    月     31    日
                刑事第四庭審判長法  官  沈宜生
                                法  官  周煙平
                                法  官  陳國文
以上正本證明與原本無異。
不得再抗告。
                                書記官  楊麗娟
中    華    民    國    97    年    2     月    1     日


司法院資訊處製作；財團法人民間司法改革基金會備份。
